臺灣彰化地方法院刑事判決　　　　　　　 96年度訴字第843號
公　訴　人　臺灣彰化地方法院檢察署檢察官
被　　　告　甲○○
上列被告因毒品危害防制條例案件，經檢察官提起公訴（96年度
毒偵字第1549號、第1550號、第1628號、第1731號、第1990號）
，本院依簡式審判程序判決如下：
    主  文
甲○○施用第一級毒品，累犯，處有期徒刑捌月，扣案之注射針
筒壹支及塑膠袋壹個，沒收之；又施用第一級毒品，累犯，處有
期徒刑捌月，扣案之注射針筒壹支，沒收之；又施用第一級毒品
，累犯，處有期徒刑捌月，扣案之塑膠袋壹個，沒收之；又施用
第一級毒品，累犯，處有期徒刑捌月，扣案之注射針筒壹支，沒
收之；又施用第一級毒品，累犯，處有期徒刑捌月，扣案之注射
針筒壹支，沒收之。應執行有期徒刑壹年柒月，扣案之注射針筒
肆支及塑膠袋貳個，沒收之。
    事  實
一、甲○○前曾於民國92年間，因違反職役職責案，經國防部中
    部地方軍事法院以92年度台審字第146號判決判處有期徒刑8
    月確定；再因毒品案件，經國防部高等軍事法院高雄分院以
    92年度高審字第90號判決判處有期徒刑6月確定，二案接續
    執行，於93年12月1日執行完畢。另因施用毒品案件，經本
    院裁定送強制戒治，嗣認無繼續戒治必要，停止戒治付保護
    管束，惟其於保護管束期間，因違反保護管束事項情節重大
    ，撤銷停止戒治，由國防部南部地方軍事法院檢察署指揮執
    行所餘戒治期間之強制戒治，於91年7月11日執行完畢。又
    因詐欺及毒品等案件，分別經本院以94年度彰簡字第1007號
    、95年度訴字第331號判決及最高法院94年度台上字第5873
    號判決分別判處拘役40日、有期徒刑7月、9月，三案接續執
    行，於96年2月16日假釋付保護管束，嗣經撤銷假釋，於96
    年5月29日入監執行殘刑，現正執行中。詎其仍不知悔改，
    復分別基於施用第一級毒品海洛因之犯意，於96年3月16日
    18時許、96年3月23日13時15分許、96年3月25日14時20分許
    、96年4月7日12時30分許、96年4月19日19時許，在其位於
    彰化縣和美鎮○○路71號之住處，以注射方式施用海洛因各
    1次。嗣先後於96年3月16日18時許、96年3月23日13時25分
    許、96年3月25日14時20分許、96年4月7日16時43分許、96
    年4月20日9時30分許，分別在其上開住處為警查獲，並於96
    年3月16日扣得注射針筒1支及塑膠袋1個、96年3月23日扣得
    注射針筒1支、96年3月25日扣得塑膠袋1個、96年4月7日、
    20日分別扣得注射針筒各1支。
二、案經彰化縣警察局和美分局、員林分局報告台灣彰化地方法
    院檢察署檢察官偵查起訴。
    理  由
一、本件被告甲○○所涉係死刑、無期徒刑、最輕本刑為3年以
    上有期徒刑或高等法院管轄第一審案件以外之罪，其於本院
    行準備程序時就被訴事實為有罪之陳述，本院合議庭依刑事
    訴訟法第273條之1第1項規定，裁定改由受命法官獨任行簡
    式審判程序，先予敘明。
二、據以論罪之證據名稱：
（一）詮昕科技股份有限公司濫用藥物尿液檢驗報告單5紙。
（二）彰化縣警察局和美分局委託檢驗尿液代號與真實姓名對照
      認證單、彰化縣警察局和美分局、員林分局委託檢驗尿液
      代號與真實姓名對照認證單5紙。
（三）扣案之注射針筒4支及塑膠袋2個。
（四）查獲照片。
（五）被告在本院審理時之自白。
三、論罪與量刑：
（一）被告前因施用毒品案件，經送戒治處所施以強制戒治，於
      91年7月11日執行完畢釋放，係於強制戒治執行完畢釋放
      後5年內再犯本件施用毒品罪。核被告甲○○所為，係犯
      毒品危害防制條例第10條第1項之施用第一級毒品罪。被
      告為施用毒品而持有第一級毒品，其持有之低度行為應為
      施用之高度行為所吸收，不另論罪。被告所為5次犯行，
      犯意各別，行為互殊，應予分論併罰。被告有犯罪事實欄
      所載之前科，於93年12月1日執行完畢之事實，有台灣高
      等法院被告前案紀錄表在卷可稽，被告受此有期徒刑執行
      完畢後，5年以內故意再犯有期徒刑以上之罪，均為累犯
      ，應依刑法第47條第1項之規定，各加重其刑。爰審酌被
      告前曾有施用毒品罪行，經送強制戒治釋放後，猶不知戒
      除，仍再施用毒品，被告多次施用犯行，經其母告發，並
      供稱因無法管束被告一再施用毒品，為求矯正其惡習而報
      警等語，被告未體諒母親之心情，一再施用毒品，實屬不
      該，然坦承犯行等一切情狀，各量處如主文所示之刑，並
      定應執行之刑，以示懲儆。另扣案之注射針筒4支及塑膠
      袋2個，係屬被告所有並供其施用海洛因，業據被告供明
      在卷，爰依刑法第38條第1項第2款宣告沒收。
（二）公訴意旨認被告所為係集合犯，惟「集合犯」之態樣，係
      依一般社會通念，特定犯罪行為具有反覆實施之特性，而
      立法者於制定刑罰法律之初，亦已認知該種行為類型之反
      覆性，有意藉由法條中客觀構成要件之行為要素，涵括上
      開具有反覆實施特性之數個犯罪行為，僅受一次刑法之評
      價；然施用毒品犯罪，或為零星偶一之施用，自難認立法
      者於制定刑罰法律之初，已認知該種行為類型之反覆性，
      且有意藉由法條中客觀構成要件之行為要素，涵括上開具
      有反覆實施特性之數個犯罪行為。基此，多次施用毒品犯
      罪之行為，尚無論以「集合犯」之餘地，併予併明。
（三）至公訴人認被告除上開5次施用犯行外，自96年3月初某日
      起至同年4月19日19時止，期間另有多次施用海洛因之犯
      行云云。按被告之自白，不得作為有罪判決之唯一證據，
      仍應調查其他必要之證據，以察其是否與事實相符，刑事
      訴訟法第156條第2項定有明文。查起訴書所指此部份之犯
      行，除被告之自白外，既無其他證據足以證明，復無任何
      尿液檢驗報告，可供本院查核，是尚難僅憑被告之自白遽
      認被告確有此部份之犯行。惟依公訴意旨認此部分與前開
      有罪部分有集合犯之實質上一罪關係，爰不另為無罪之諭
      知，併此敘明。
據上論斷，應依刑事訴訟法第273條之1第1項、第299條第1項前
段，毒品危害防制條例第10條第1項，刑法第11條前段、第47條
第1項、第51條第5款、第38條第1項第2款，判決如主文。
本案經檢察官洪英丰到庭執行職務
中　　華　　民　　國　　96　　年　   6　　月　   21　 日
                  刑事第六庭    法      官  林欣苑
以上正本證明與原本無異。
如不服本判決，應於判決送達後十日內向本院提出上訴狀 (須附
繕本 )。
中　　華　　民　　國　　96　　年　　6 　　月　　23　　日
                                書  記  官  詹國立
附錄本案論罪科刑法條全文：
毒品危害防制條例第10條
施用第一級毒品者，處 6 月以上 5 年以下有期徒刑。
施用第二級毒品者，處 3 年以下有期徒刑。
